# 求助陈版主， 3-1-19 如果本次投资不构成同一控制下企业合并

提问人：liuweisheng 时间：2022-09-14 11:19:07
如果本次投资不构成同一控制下企业合并，按投资金额作为长期股权的初始确认成本，不受 B 公司净资产价值影响。
这句话没理解什么意思，这里是否需要模拟合并C，是否需要考虑A的投资。
谢谢版主解惑

回答人：chenyiwei
除了同一控制下合并形成的长期股权投资以外，其他情况形成的长期股权投资的初始成本均为所支付对价的公允价值，而不是依据取得被投资企业的净资产份额来确定。。